臺灣臺中地方法院刑事判決　　　　　　 96年度金訴緝字第1號
公　訴　人　臺灣臺中地方法院檢察署檢察官
被　　　告　寅○○
選任辯護人　王信雄律師
上列被告因常業詐欺案件，經檢察官提起公訴（九十四年度偵字
第九七一六號、第一二五四八號），本院判決如下：
    主    文
寅○○共同常業詐欺，處有期徒刑肆年貳月。扣案如附表二編號
一至十六號之物、編號十八號之筆記簿肆本中，紅色及藍色各壹
本、編號二十號之物、編號二一號之存摺捌本中，寅○○名義之
伍本、編號二二號、二三號、編號二八號、三○號、三二號、三
三號、三五號、三九號至四○號之物；如附表三所示編號三至八
號所示之物；如附表四所示編號二至四號所示之物；如附表五所
示編號三號所示之物；如附表七編號一至二號所示之物；如附表
八所示編號一號至十四號所示之物、編號十六號至十九號之物；
如附表九編號一至九號所示之物，均沒收。
    事  實
一、寅○○（綽號「班長」）曾因妨害風化案件，經本院以民國
    （下同）九十三年四月二十一日以九十三年度訴字第七十八
    號刑事判決判處有期徒刑一年二月，緩刑四年，現仍在緩刑
    期間。其不知悔改，與辰○○（綽號「柳丁」、「七星」、
    「阿坤」，因本案經臺灣高等法院臺中分院九十五年度金上
    訴字第八四○號判處有期徒刑三年二月確定）、卯○○（綽
    號「阿志」，因本案經本院判處有期徒刑二年十月確定）、
    與大陸地區真實姓名年籍不詳代號「牛奶Ａ」、「牛奶Ｂ」
    、「騎士」、「神奇」、「太子」、「水果」、「草莓」等
    成年人，共組兩岸詐欺集團，嗣後又陸續吸收陳柏隆（綽號
    「阿肥」）、林志宣（綽號「阿弟」，為陳柏隆之朋友）、
    地○○（綽號「阿華」，亦為陳柏隆之朋友）、邱泳富（綽
    號「阿偉」，為卯○○之弟弟）、林世彬（綽號「阿宏」，
    為邱泳富之朋友）等人（林志宣、林世彬、邱泳富、地○○
    、陳柏隆等五人另由本院另行依序判處有期徒刑一年八月、
    緩刑四年，有期徒刑一年二月、緩刑二年，有期徒刑一年四
    月、緩刑四年，有期徒刑一年十月、緩刑五年、有期徒刑一
    年十月、緩刑五年確定）進入集團。該集團以寅○○為首，
    自九十三年三月間起（起訴書誤載為九十三年十二月），共
    同意圖為自己不法之所有，基於常業詐欺之概括犯意聯絡，
    由寅○○以不詳管道取得臺灣地區之人頭帳戶提款卡及人頭
    電話等，並自行租得臺中市西區○○○○街八十七號七樓之
    五、臺中市西屯區○○○○街一○六號一○五室（起訴書漏
    載），另委由其所僱用之保姆宙○○（未經起訴）出面租得
    臺中市○○路○段三○三號十三樓之九等地，作為詐騙集團
    據點。大陸地區成員負責以電話向臺灣地區民眾詐騙，佯以
    問卷調查、香港彩金、公司抽獎等名目通知中獎，再訛稱須
    先行支付稅金、手續費等，使民眾陷於錯誤，匯款至指定之
    人頭帳戶後，復訛稱須再繳交愛心晚會基金、娛樂稅、律師
    保管費等款項，持續詐騙受騙民眾匯款至人頭帳戶。得手後
    ，由臺灣地區成員負責提領贓款並將贓款匯至寅○○指定之
    帳戶，由寅○○、辰○○負責統籌各項事宜，卯○○、陳柏
    隆、林志宣、邱泳富、林世彬則為提款組（俗稱車手），以
    卯○○為首，負責吸收並面試其餘車手，教導其餘車手如何
    提款，並駕駛自用小客車，載送其餘車手持人頭帳戶提款卡
    至金融機構之自動櫃員機查詢餘額及提領贓款。陳柏隆、林
    志宣、邱泳富、林世彬等人多次依卯○○之指示領得贓款後
    ，均交付卯○○，卯○○彙整該日所領之款項後，再交付辰
    ○○或寅○○。辰○○得款後，再轉匯寅○○指定之帳戶。
    其中亦有數次，由林志宣直接將贓款持至自動櫃員機，存入
    卯○○告知之帳戶內，或由陳柏隆持至銀行，以自己之名義
    匯至寅○○指定之臺灣銀行、第一銀行帳戶內（帳號及戶名
    不詳）。地○○則經由車手組陳柏隆之介紹，參加該集團，
    接受辰○○之指揮，處理各項瑣事，例如前往「加達快遞」
    、「聯興遊覽車」、「超峰快遞」等公司、臺中市○○區○
    ○路一段三十七號等處，領取人頭帳戶之存摺、印章、提款
    卡，或人頭電話等物，交付車手組成員使用，以及繳納電話
    費等，並依寅○○、辰○○之指示，將車手領得之贓款以現
    金方式存入寅○○指定之帳戶。寅○○輾轉取得贓款後，依
    各人負責程度按月發給數萬元不等之薪水（車手組成員之薪
    水由寅○○交付卯○○後，由卯○○負責發放，地○○之薪
    水有時由寅○○直接發給，有時由辰○○負責轉交）。渠等
    即以前述分工方式，以詐騙所得款項為生，賴以為業。前後
    共有如附表一所示之三十六人（起訴書漏列編號三十六號之
    Ｄ○○）陷於錯誤而受騙（不包含未報案者），詐得款項計
    新臺幣（下同）一千九百七十四萬五千五百七十七元（起訴
    書誤為一千四百七十七萬四千零四十元）。嗣經警於九十四
    年六月八日，持臺灣臺中地方法院核發之搜索票，在下列各
    處同步進行搜索，在臺中市西屯區○○○○街八十七號七樓
    之五寅○○戶籍地，扣得如附表二所示之物。在臺中市○○
    區○○里○○○街四十五號四樓之一，查獲辰○○，扣得附
    表三所示之物。在臺中縣大里市○○路一五八巷十七號，查
    獲卯○○，扣得附表四所示之物。在臺中市○區○○路六十
    七號四樓，查獲邱泳富，扣得附表五所示之物。在臺中縣太
    平市○○路○段十五號五樓，查獲林世彬，扣得附表六所示
    之物。在臺中市○○路九○六巷之一號二樓，查獲陳柏隆，
    扣得附表七所示之物。在臺中市○○路○段三○三號十三樓
    之九，查獲地○○，扣得附表八所示之物。在臺中市西屯區
    ○○○○街一○六號一○五室寅○○租賃處所，扣得附表九
    所示之物。
二、案經內政部警政署刑事警察局移送臺灣臺中地方法院檢察署
    檢察官偵查起訴。
    理  由
一、訊據被告寅○○固坦承參與本件詐欺集團犯行，惟辯稱：詐
    騙被害人是大陸那邊負責的，伊並非首腦，也沒有騙人，僅
    係聽命於辰○○擔任出納，負責匯款至大陸而已，辰○○才
    是本件詐欺集團在臺灣地位最高的指揮人云云，經查：
（一）證人即共同被告地○○證稱：伊加入詐欺集團時，一開始
      是由寅○○面試，之後寅○○即叫伊去找辰○○，伊平時
      聽寅○○指示工作，大部分的薪水雖由辰○○發放，但給
      付薪水的主體是寅○○，且通常會看到寅○○待在天津路
      的據點，也看過寅○○開啟核心人物才能開的保險箱等情
      ，先後於偵查、九十四年度金訴字第二十三號案件（下稱
      前案）審理中（見前案九十四年十二月十二日審判筆錄）
      供、證述綦詳，並於本院審理時結證無誤（見本院九十六
      年五月二十一日審判筆錄）。證人即共同被告卯○○亦證
      稱：與寅○○是朋友，應寅○○之邀而參加此一集團，寅
      ○○、辰○○二人都會交代伊去快遞、遊覽車拿人頭帳戶
      、聯絡電話，所領得的贓款均是交給寅○○或辰○○，薪
      水都由寅○○、辰○○兩人發給等語，先後於前案及本院
      審理時結證甚詳（見前案九十五年一月二日、本院九十六
      年五月二十一日審判筆錄）；證人即共同被告辰○○復證
      稱：認識寅○○很久了，以前做便利商店有業務上的來往
      而認識，寅○○問伊要不要多賺點錢，就是這樣加入的，
      伊月薪四萬元，收快遞、繳電話費是大陸會指示，收贓款
      是寅○○不在就由伊向卯○○收、匯款則是寅○○或大陸
      的人指示；伊是應寅○○指示教地○○做事，地○○、卯
      ○○的薪水主要都是由寅○○發的，寅○○不在才由伊轉
      交，寅○○才是首腦等語，於前審及本院審理中證述明確
      （見前案九十四年十二月十二日、本院九十六年五月二十
      一日審判筆錄）互核大致相符。足見被告主要擔任在大陸
      行使詐騙集團之人員及臺灣領款之車手之居中聯絡、保管
      並轉匯贓款等工作，且辰○○、卯○○二名重要成員（地
      位分別有如文書組、車手組之組長）均與寅○○有深厚交
      情，由寅○○招攬加入此詐騙集團，在臺灣地區一切成員
      之工作內容均由寅○○直接或間接指揮，故被告寅○○應
      為本件詐欺集團在臺灣地區之核心人物無疑。再參以被告
      寅○○於本院訊問時自白稱：幾乎每日都會向車手卯○○
      收錢，伊自九十三年間實際詐得贓款為一億元，臺灣這邊
      的報酬是贓款的十分之一，伊與辰○○曾拿到一百萬元、
      草莓分到百分之三、車手分百分之五等語（見本院九十六
      年二月五日訊問筆錄、九十六年五月二十一日審判筆錄）
      ，益徵被告負責彙集車手所提領之贓款之統籌分配，地位
      甚高而在辰○○之上，應為臺灣地區之最高負責人，被告
      辯稱辰○○才是首腦云云，顯係卸責之詞，不足採信。
（二）又附表一所示被害人庚○○等三十六人之受騙經過，以及
      早在九十三年三、四月間起，即有被害人Ｇ○○、黃○○
      、午○○遭詐騙且甫轉帳匯入即遭提領一空之交易紀錄，
      業據該等被害人於警詢中指述甚詳（被告及辯護人於本院
      調查證據時，明知被害人庚○○等三十六人之警詢指述為
      審判外之陳述，有第一百五十九條第一項不得為證據之情
      形，而未於言詞辯論終結前聲明異議，視為同意作為證據
      ，本院審酌被害人庚○○等與被告並無仇怨，警詢時亦無
      人情施壓、干擾或不當取供情形，認為依刑事訴訟法第一
      百五十九條之五第二項、第一項之規定，有證據能力），
      復有該等被害人提供之郵政國內匯款執據、銀行匯出匯款
      單、自動櫃員機交易明細單、詐騙帳戶通報警示詐騙電話
      斷話簡便格式表、卓越聯合控股有限公司資訊會員申請書
      、礁溪鄉農會匯款委託書、被告及辰○○等人使用電話之
      監聽內容（含譯文）等附卷可稽，又有扣案之物足資佐證
      ，事證相當明確。查如附表一所示之被害人中，不乏早於
      九十三年三月、四月間受騙者，被告寅○○亦自白稱經手
      金額高達一億元，故其於本院審理供稱參與之時間僅自九
      十三年八、九月至同年六月云云，顯屬避重就輕之詞，核
      無可採。
（三）至被告辯稱伊從未去過天津路的據點，該據點是辰○○的
      女友宙○○承租的云云，並聲請傳喚宙○○作證，然查，
      證人宙○○雖經傳喚未到庭，而其於偵查中已明確結證稱
      ：伊是被告僱用之褓母，臺中市○○路○段三○三號十三
      樓之九是被告要伊去租的等語（見偵卷一第二二八、二二
      九頁，本院審酌證人於檢察官偵查中所為之陳述，審酌該
      陳述作成之客觀條件及環境，認其心理狀態健全，並無受
      到脅迫、利誘或詐欺，自非顯有不可信之情形，依刑事訴
      訟法第一百五十九條之一第二項之規定，得為證據），核
      與證人辰○○於本院結證稱：宙○○是被告僱用之褓母，
      並非伊女友，天津路的據點是被告叫伊去找房子，經被告
      親自看過並同意後，叫宙○○去簽約的等語大致相符，是
      置放保險箱之天津路據點應係依被告指示而承租乙節，堪
      可認定。況被告亦供稱：「（你說沒有去過天津路那裡，
      為何你買的保險櫃會放置在該處？）保險櫃原來放在大墩
      二十街那裡，是後來是辰○○說辦公室要改在天津路那裡
      ，所以我請賣保險櫃的人搬過去的，但是我自己並沒有去
      天津路那裡，保險櫃是詐欺集團的公款買的，好像是三萬
      五千多元買的。」等語（見本院九十六年三月二日審判筆
      錄），顯見被告亦知詐欺集團有位於天津路之據點，並在
      安排該地點置放藏放贓款之保險櫃至明。被告猶辯稱不知
      天津路據點云云，顯係事後飾卸之詞，要無足取。至證人
      宙○○既於檢察官訊問時證述明確，並經具結在卷，縱審
      理中傳喚未到庭，本院認已無再行調查之必要，附此敘明
      。
（四）綜上所述，本件事證明確，被告之犯行，洵堪認定。
三、按被告行為後，刑法業於九十四年一月七日修正通過，同年
    二月二日公布，並於九十五年七月一日施行。按行為後法律
    有變更者，適用行為時之法律，但行為後之法律有利於行為
    人者，適用最有利於行為人之法律，修正後即現行刑法第二
    條第一項定有明文。又本次刑法修正之比較新舊法，應就罪
    刑有關之共犯、未遂犯、想像競合犯、牽連犯、連續犯、結
    合犯，以及累犯加重、自首減輕暨其他法定加減原因（如身
    份加減）與加減例等一切情形，綜其全部罪刑之結果而為比
    較（最高法院九十五年五月二十三日第八次刑庭會議決議可
    資參照）。茲就本件比較新舊法如下：
（一）被告行為後，刑法第三百四十條常業詐欺罪業已刪除，是
      被告犯後法律已有變更，而刑法第三百三十九條第一項之
      普通詐欺罪，其法定本刑為五年以下有期徒刑、拘役或科
      或併科（銀元）一千元以下罰金；而修正刪除前之刑法第
      三百四十條常業詐欺罪，其法定本刑為一年以上七年以下
      有期徒刑，得併科（銀元）五萬元以下罰金。本件被告所
      為構成常業詐欺罪，其詐欺行為有三十六次，依新法各別
      多次論斷詐欺罪之結果（即數罪併罰），其刑度顯較修正
      刪除前刑法第三百四十條常業詐欺罪為重，經比較新舊法
      結果，應依刑法第二條第一項前段之規定，適用有利於被
      告之法律，是被告所為，應適用行為時之修正刪除前之刑
      法第三百四十條常業詐欺罪處斷。
（二）刑法第二十八條規定業經修正公佈，修正前之規定為：「
      二人以上共同實施犯罪之行為者，皆為正犯」，修正後之
      規定為：「二人以上共同實行犯罪之行為者，皆為正犯」
      ，本案被告於辰○○等人及大陸地區真實姓名年籍不詳之
      數名成年人，對於本件犯行，均屬實行犯罪行為之正犯，
      則不論依修正前、後刑法第二十八條規定，均成立共同正
      犯，並無二致。
（三）刑法第三十三條第五款業經修正公佈，修正後刑法第三十
      三條第五款規定「罰金：新臺幣一千元以上，以百元計算
      之」，與修正前刑法第三十三條第五款規定「罰金：（銀
      元）一元以上」不同。比較新舊法結果，以舊法即行為時
      法較有利於被告，故依刑法第二條第一項前段規定，本案
      關於修正刪除前刑法第三百四十條常業詐欺罪之法定刑罰
      金部分，自應適用行為時之法律即修正前刑法第三十三條
      第五款規定決定其罰金部分之法定刑。
（四）綜合上述各條文修正前、後之比較，揆諸前揭最高法院決
      議及修正後刑法第二條第一項規定之「從舊從輕」原則，
      被告自應適用其行為時之法律，即修正前刑法之相關規定
      ，予以論處。
三、按共同正犯間，非僅就其自己實施之行為負其責任，並在犯
    意聯絡之範圍內，對於他共同正犯所實施之行為，亦應共同
    負責；共同實施犯罪行為之人，在合同意思範圍以內，各自
    分擔犯罪行為之一部，相互利用他人之行為，以達其犯罪之
    目的者，即應對於全部所發生之結果，共同負責；共同正犯
    間，非僅就其自己實施之行為負其責任，並在犯意聯絡之範
    圍內，對於他共同正犯所實施之行為，亦應共同負責，即共
    同正犯，只須具有犯意聯絡及行為分擔，而不問犯罪動機起
    於何人，亦不問每一階段犯行，均經參與（最高法院三十二
    年上字第一九○五號判例、九十年度台上字第三○二五號、
    九十年度台上字第五三五三號判決要旨參照）。本件被告雖
    非參與各個犯罪集團整個犯罪行為之全部過程，且係分別僅
    參與其中部分之行為，但渠等分別參與之期間業如前述。是
    以，被告既分別與各共犯間有犯意聯絡及行為分擔，自應就
    其參與期間內之犯罪行為負共同正犯之責任。又被告與共同
    被告辰○○、卯○○、邱泳富、陳柏隆、地○○、林世彬、
    林志宣等人及其他大陸地區真實姓名年籍不詳代號「牛奶Ａ
    」、「牛奶Ｂ」、「騎士」、「神奇」、「太子」、「水果
    」、「草莓」等數人所同屬之詐欺犯罪集團，成員有多人，
    彼此分工合作，具有相當之組織規模，犯罪時間長達一年餘
    之久，期間多次反覆為同種類之犯罪行為，顯然均係以此犯
    罪為業，恃此為生，應屬常業犯。核被告所為，係犯修正前
    刑法第三百四十條之常業詐欺罪。被告與同案被告寅○○、
    卯○○、邱泳富、地○○、林世彬、林志宣、陳柏隆及真實
    姓名年籍不詳代號「牛奶Ａ」、「牛奶Ｂ」、「騎士」、「
    神奇」、「太子」、「水果」、「草莓」等人，有犯意之聯
    絡及行為分擔，均為共同正犯。如附表一編號三十六號所示
    被害人Ｄ○○受害部分，起訴書雖未論及，惟與前述已起訴
    部分為常業犯之實質上一罪，為起訴效力所及，本院得併予
    審理。查被告寅○○前曾因妨害風化案件經本院九十三年度
    訴字第七十八號判處有期徒刑一年二月，緩刑四年，有臺灣
    臺中地方法院檢察署刑案資料查註紀錄表及臺灣高等法院被
    告全國前案紀錄表在卷可稽，素行不佳，緩刑期間不思以正
    途賺取財物供為生活所資，竟組織詐欺集團詐騙被害人財物
    之方式牟取財物，次數繁多，迄今未與被害人和解，業經被
    告自承在卷，又本件實際查獲金額高達一千九百餘萬元，嚴
    重影響社會治安，犯罪手段相當惡劣，且被告責彙集車手所
    提領贓款之統籌分配，地位應在辰○○之上而為臺灣地區之
    最高負責人，犯後逃匿，經通緝一年餘始到案，惟犯後尚坦
    承部分犯行，態度尚可，公訴人求處法定最高度刑有期徒刑
    七年尚嫌過重，量處如主文所示之刑。
四、公訴意旨另以：被告所屬之詐欺集團，依大陸地區成員指示
    通知匯入指定之人頭帳戶，輾轉洗錢以隱匿自己因常業詐欺
    所得之款項而使偵查機關不易追查之犯行，另涉犯九十二年
    八月六日修正公布之洗錢防制法第九條第三項、第一項之常
    業洗錢罪云云。惟按犯罪後之法律已廢止其刑罰者，應諭知
    免訴之判決，刑事訴訟法第三百零二條第四款定有明文。查
    洗錢防制法於被告行為後之九十五年五月三十日修正，於同
    年七月一日施行，修正後之洗錢防制法第三條所規定之重大
    犯罪，已將刑法第三百四十條常業詐欺罪刪除，是公訴意旨
    所指被告掩飾自己及他人因常業詐欺所得財物之罪嫌，因其
    行為後，法律已廢止其刑罰，惟公訴人認此部分與前揭論罪
    科刑之常業詐欺罪部分，有牽連犯之裁判上一罪關係，爰不
    另為免訴之諭知，附此敘明。
五、扣案物之沒收：
（一）如附表二所示之物在被告住處查獲，均係被告所持有，業
      據在場人湯泰中、宙○○於前案陳述甚明。其中：
    (1)編號一至十六號之物、編號十八號之筆記簿四本中，紅色
      及藍色各一本、編號二十號之書寫銀行帳號資料柒張、編
      號二一號之存摺八本中，寅○○名義之五本、編號二二號
      之手機十二支、編號二八號之臺灣大哥大卡外殼片一張、
      編號三○號之記載帳號名片紙一張；編號三二號之身份證
      影本（林明金、陳財耀）二張、編號三三號之林明金、陳
      財耀之亞太行動電話申請書各一份、編號三九號之帳簿一
      本、編號四○號之帳單二張等物，均係詐欺集團所有並供
      本件詐欺犯行所用之物，編號二三號之網路電話手機一支
      係被告寅○○所有供犯本罪預備之物，編號三五號之交易
      （查詢餘額）明細表九張；係詐欺集團所有因本件犯罪所
      得之物等情，業經被告寅○○及共同被告辰○○供明在卷
      （見本院九十六年五月二十一日審判筆錄），應依刑法第
      三十八條第一項第二款、第三款之規定宣告沒收。
    (2)編號十七號之信用卡四張，為被告寅○○之弟邱志豐個人
      所有，編號十八號之筆記簿四本中，黑色及貓咪圖案者；
      編號二十之存摺八本中，林雅芬（被告之朋友）名義二本
      、邱雅涵（被告之女）名義一本；編號二四號之金融提款
      卡四張；編號二五之臺灣往來大陸通行證二張；編號二六
      之行動電話SIM卡四張；編號二七號之ACCESSCONTROL
       SYSTEM USER CARD一張、編號二九號之臺中商銀匯款單
      一張（解款行：日盛銀行北臺中分行，收款人：初惠中，
      匯款人：林雅芬，金額：六十三萬元）；編號三一號之電
      費及電話費收據共五張；編號三四號之寅○○名義之大陸
      中國工商銀行定存單影本、質押擔保收據各一張（起訴書
      附表誤為質押擔保收據匯款單二張）；編號三六號之宙○
      ○聯邦商銀存款憑條三張；編號三八之中國大陸房屋租賃
      契約合同一本等物，均無證據證明為供犯罪所用或犯罪所
      得，均不予沒收。另編號十九號之房屋租賃契約書為被告
      租用臺中市○○○○街八十七號七樓之五號所用、編號三
      十七號之不動產租賃契約書一份，為被告委由宙○○出面
      承租臺中市○○路○段三○三號十三樓之九所用，均另牽
      涉渠與出租人之民法上租賃之權利、義務關係，亦不予沒
      收。
（二）如附表三所示之物，均在共同被告辰○○住處查獲：編號
      第三、四號所示之手機各一支（電話號碼0000000
      000、0000000000），均係被告寅○○所交
      付共同被告辰○○，作為犯罪聯絡用，編號五、六號所示
      之SIM卡各一張、編號七號所示之遠傳行動電話申請資料
      一張，係被告寅○○命共同被告辰○○至快遞公司領取，
      編號八號係被告寅○○命共同被告辰○○手抄之帳戶資料
      ，係被告要作為匯款之用等情，業據共同被告辰○○於前
      案供明在卷，均係被告所有而供本件犯罪所用之物，應依
      刑法第三十八條第一項第二款之規定宣告沒收。至於編號
      一號之手機（電話號碼0000000000，序號00
      00000000000000）一支、編號二號之手機
      （電話號碼0000000000，序號0000000
      00000000）一支，為共同被告辰○○個人所使用
      ，編號九號所示之亞太行動寬頻電信費收據一張，係共同
      被告辰○○之友人張永昌所有，寄至被告住處等情，業據
      共同被告辰○○於前案供明在卷，核與本件犯行無關，不
      予沒收。編號十號之現金九萬一千元，係被告寅○○留下
      置於共同被告辰○○處，為本件犯罪所得之款項，應發還
      被害人，不予沒收。
（三）如附表四所示之物，均在共同被告卯○○住處查獲：編號
      二至四所示之手機三支，係被告以快遞方式寄給共同被告
      卯○○，作為集團成員聯絡使用一節，業據共同被告卯○
      ○於前案陳明在卷，核係被告所有而供本件犯罪所用之物
      ，應依刑法第三十八條第一項第二款之規定宣告沒收。至
      於編號一號之手機（電話號碼0000000000，序
      號000000000000000）一支，共同被告卯
      ○○於前案陳稱其係個人使用，與本案無關等語，復查無
      證據足認與本案相關，爰不予沒收。編號五、六號所示手
      機二支，雖亦為被告所交付，惟不知何故不能使用等情，
      亦據共同被告卯○○於前案供述甚明。查編號五號之手機
      連SIM卡均付之闕如，共同被告卯○○所供此節應屬可採
      。該二支手機應尚未供犯罪使用，不予沒收。編號七號之
      現金六萬六千元，共同被告卯○○供稱係其私人所有，要
      作家中開銷之用云云，惟查一般人不會一次領出六萬六千
      元之大額款項作為家用，卯○○所辯此節顯非可採，該筆
      現金應係本件犯罪所得之款項，應發還被害人，不予沒收
      。
（四）如附表五所示之物，均在共同被告邱泳富（起訴書附表誤
      為施泳富）住處查獲：編號三號所示之手機（序號000
      000000，門號0000000000，紅色APBW牌
      ）一支，係被告寅○○交付共同被告卯○○，作為集團成
      員聯絡使用，原由共同被告林志宣使用，因林志宣於九十
      四年欲月十日左右辭職，而交還共同被告卯○○，卯○○
      遂交付其弟邱泳富持有等情，業據共同被告卯○○於前審
      供述甚詳，核係被告寅○○所有而供本件犯罪所用之物，
      應依刑法第三十八條第一項第二款之規定宣告沒收。至於
      編號六之現金三萬六千六百元，共同被告邱泳富於前審供
      稱係其私人所有，係其持自己之現金卡借貸而得，要作日
      常花用云云，經查共同被告邱泳富固於九十四年五月二十
      八日以其所有之臺新銀行000-00-000000-0-
      00號現金卡領出二萬元，復於同年六月四日又以同一張
      現金卡領出一萬元，有臺新銀行九十四年九月六日回函（
      附於前審本院卷一）及扣案編號四所示之銀行交易明細表
      可稽，惟查現金卡之利率甚高，依常情而論，現金卡持有
      人應會在需要用錢時，才會予以提領，不會將領出之現金
      置於身邊不用，白白付出利息。因此共同被告邱泳富應係
      於九十四年五月二十八日領出二萬元後，已花用殆盡，才
      會又於同年六月四日以同一張現金卡領出一萬元，本件係
      於同年六月八日查獲，共同被告邱泳富在此四日內，不可
      能完全不花用該一萬元，是故被告邱泳富所辯此節顯非可
      採，該筆現金應係本件犯罪贓款，應發還被害人，不予沒
      收。其餘之物均無證據足認與本案相關，均不予沒收。
（五）如附表六所示之手機四支，均在共同被告林世彬住處查獲
      ，經查尚無證據足認供犯罪使用，不予沒收。
（六）如附表七所示之手機（紅色APBW牌，門號0000000
      000）一支、遠傳易付卡SIM卡二片（門號00000
      00000000，0000000000）等物，均在
      共同被告陳柏隆住處查獲，均為共同被告卯○○交付陳柏
      隆作為犯罪聯絡之用，業經共同被告陳柏隆於前審供明在
      卷，均應依刑法第三十八條第一項第二款之規定宣告沒收
      。
（七）如附表八所示之物，均在臺中市○○路○段三○三號十三
      樓之九查獲，均為詐欺集團所有之物，且供本件詐欺犯行
      所用或預備之物，業據被告供明在卷（見本院九十六年五
      月二十一日審判筆錄），除編號十五之現金二百二十萬元
      係詐領所得贓款，應發還被害人，不予沒收外，其餘均應
      依刑法第三十八條第一項第二款之規定宣告沒收。
（八）如附表九所示之物，均在臺中市西屯區○○○○街一○六
      號一○五室被告之租屋處查獲，除編號十號之櫃員機訊息
      代號及交易一覽表一張，為中華郵政顧客服務中心所印製
      ，並非專供犯罪所用，不予沒收以外，其餘編號一至九號
      之物，均係被告持有中而為詐欺集團所有之物，且供本件
      詐欺犯行之用，業據被告供明在卷（見本院九十六年五月
      二十一日審判筆錄），均應依刑法第三十八條第一項第二
      款宣告沒收。
據上論斷，應依刑事訴訟法第二百九十九條第一項前段、刑法第
二條第一項，修正前刑法第二十八條、第三百四十條、第三十八
條第一項第二款、第三款，判決如主文。
中　　華　　民　　國　　96　　年　　6　　月　　 4　　  日
               刑事第六庭  審判長法　官　洪俊誠
                                 法　官　戴博誠
                                 法　官　林念祖
上列正本證明與原本無異。
如不服本判決應於收受送達後十日內向本院提出上訴書狀，其未
敘述上訴之理由者並得於提起上訴後十日內向本院補提理由書（
均須按他造當事人之人數附繕本）。
                                 書記官
中　　華　　民　　國　　96　　年　　6 　　月　　4 　　日
附錄論罪科刑法條
刑法第三百四十條：
以犯第三百三十九條之罪為常業者，處一年以上七年以下有期徒
刑，得併科五萬元以下罰金。
附表一：（被害人受騙情形一覽表）
┌───┬───┬───────┬─────────┬─────────┬──────────┬────────┐
│編號  │被害人│  被害金額    │   日期           │ 匯款帳號         │       證物         │ 筆錄頁數       │
│      │      │（以新臺幣計）│   （被害時間）   │                  │                    │                │
├───┼───┼───────┼─────────┼─────────┼──────────┼────────┤
│１    │庚○○│68,000元    │第1筆至第5筆時  │受款人朱英梅，帳│郵政國內匯款執據影│內政部刑事警察局│
│      │      │70,000元    │  間自民國93年10月│  號00000000000000│  本1紙（受款人吳麗 │刑偵七（2）第094│
│      │      │180,000元   │  12日11時許至同年│受款人吳麗蘭，帳│  蘭，匯款人庚○○）│00000000號刑案偵│
│      │      │150,000元   │  月13日20時許之間│ 號000000000000000│郵政國內匯款執據影│查卷第116至120頁│
│      │      │150,000元   │第6筆時間不詳   │受款人林秋棉，帳│  本1紙（受款人朱英 │                │
│      │      │80,000元    │                  │  號00000000000000│  梅，匯款人庚○○）│                │
│      │      │共計698,000元 │                  │受款人彭如美，帳│郵政國內匯款執據影│                │
│      │      │              │                  │  號00000000000000│  本1紙（受款人林秋 │                │
│      │      │              │                  │受款人劉欣萍，帳│  棉，匯款人庚○○）│                │
│      │      │              │                  │  號00000000000000│郵政國內匯款執據影│                │
│      │      │              │                  │不詳受款人及帳號│  本1紙（受款人彭如 │                │
│      │      │              │                  │                  │  美，匯款人庚○○）│                │
│      │      │              │                  │                  │郵政國內匯款執據影│                │
│      │      │              │                  │                  │  本1紙（受款人劉欣 │                │
│      │      │              │                  │                  │  萍，匯款人庚○○）│                │
├───┼───┼───────┼─────────┼─────────┼──────────┼────────┤
│２    │壬○○│66,000元    │民國94年4月10日19 │受款人不詳，帳號│被害人壬○○陽信商│內政部刑事警察局│
│      │      │100,000元   │時至同年月13日之間│  00000000000000  │  業銀行自動櫃員機交│刑偵七（2）第094│
│      │      │共匯款2筆，金 │                  │受款人不詳，帳號│  易明細單2紙       │00000000號刑案偵│
│      │      │額共計166,000 │                  │  00000000000000  │                    │查卷第127至128頁│
│      │      │元            │                  │                  │                    │                │
├───┼───┼───────┼─────────┼─────────┼──────────┼────────┤
│３    │丑○○│108,000元   │民國94年1月5日13時│受款人賴雅珍，帳│郵政國內匯款執據影│內政部刑事警察局│
│      │      │130,000元   │30分至同年月26日之│  號00000000000000│  本1紙（受款人賴雅 │刑偵七（2）第094│
│      │      │30,000元    │間                │受款人謝勝和，帳│  珍，匯款人丑○○）│00000000號刑案偵│
│      │      │442,000元   │                  │  號00000000000000│郵政國內匯款執據影│查卷第134至136頁│
│      │      │1,000,000元 │                  │受款人謝敏聰，帳│  本1紙（受款人謝勝 │                │
│      │      │600,000元   │                  │  號0000000000000 │  和，匯款人丑○○）│                │
│      │      │400,000元   │                  │受款人謝敏聰，帳│郵政國內匯款執據影│                │
│      │      │148,000元   │                  │  號00000000000000│  本5紙（受款人謝敏 │                │
│      │      │124,020元   │                  │受款人戴宏信，帳│  聰，匯款人丑○○）│                │
│      │      │70,000元    │                  │  號000000000000  │臺灣銀行匯出匯款回│                │
│      │      │共匯款10筆，金│                  │受款人張雅珍，帳│  條聯影本1紙（受款 │                │
│      │      │額共計        │                  │  號000000000000  │  人王清彥，匯款人邱│                │
│      │      │3,052,020 元（│                  │受款人王清彥，帳│  宏益）            │                │
│      │      │警詢筆錄誤為  │                  │  號0000000000000 │臺灣銀行匯出匯款回│                │
│      │      │3,340,000元） │                  │受款人謝敏聰，帳│  條聯影本1紙（受款 │                │
│      │      │              │                  │  號00000000000000│  人戴宏信，匯款人邱│                │
│      │      │              │                  │受款人謝敏聰，帳│  宏益）            │                │
│      │      │              │                  │  號00000000000000│臺灣銀行匯出匯款回│                │
│      │      │              │                  │受款人謝敏聰，帳│  條聯影本1紙（受款 │                │
│      │      │              │                  │  號00000000000000│  人張雅珍，匯款人邱│                │
│      │      │              │                  │                  │  宏益）            │                │
├───┼───┼───────┼─────────┼─────────┼──────────┼────────┤
│４    │Ｅ○○│35,000元。  │民國94年4月1日15時│第1、2筆之受款人陳│郵政國內匯款執據影本│內政部刑事警察局│
│      │      │120,000元。 │許至同年月7日間之 │美靜，帳號00000000│2紙（受款人陳美靜， │刑偵七（2）第094│
│      │      │另1筆金額不 │不詳時間          │069852            │匯款人Ｅ○○）      │00000000號刑案偵│
│      │      │  明          │                  │第三筆受款人及帳號│                    │查卷第152至153頁│
│      │      │              │                  │不明              │                    │                │
│      │      │共匯款3筆，共 │                  │                  │                    │                │
│      │      │  計223000 元 │                  │                  │                    │                │
├───┼───┼───────┼─────────┼─────────┼──────────┼────────┤
│５    │戌○○│68,000元    │民國94年2月17日至 │2筆受款人皆為鄭銘 │臺灣中小企業銀行跨│內政部刑事警察局│
│      │      │70,000元    │同年月25日之間    │麟，帳號0000000000│  行匯款入戶電匯申請│刑偵七（2）第094│
│      │      │共匯2筆，金額 │                  │2471              │  書影本1紙（受款人 │00000000號刑案偵│
│      │      │共計138,000元 │                  │                  │  鄭銘麟，匯款人張治│查卷第161至162頁│
│      │      │              │                  │                  │  雄）              │                │
│      │      │              │                  │                  │郵政國內匯款執據影│                │
│      │      │              │                  │                  │  本1紙（受款人鄭銘 │                │
│      │      │              │                  │                  │  麟，匯款人戌○○）│                │
├───┼───┼───────┼─────────┼─────────┼──────────┼────────┤
│６    │戊○○│61,000元    │民國94年3月26日下 │受款人不詳，帳號│郵政國內匯款執據影│內政部刑事警察局│
│      │      │50,000元    │午至同年月31日16時│  00000000000000  │  本3紙             │刑偵七（2）第094│
│      │      │165,000元   │13分之間          │受款人不詳，帳號│                    │00000000號刑案偵│
│      │      │共匯款3筆，金 │                  │  00000000000000  │                    │查卷第166至167頁│
│      │      │額共計276,000 │                  │受款人不詳，帳號│                    │                │
│      │      │元            │                  │  00000000000000  │                    │                │
├───┼───┼───────┼─────────┼─────────┼──────────┼────────┤
│７    │Ｉ○○│38,000元    │民國94年3月20日下 │2筆受款人皆為陳美 │郵政國內匯款執據影本│內政部刑事警察局│
│      │（起訴│30,000元    │午12時許至同年4月 │靜，帳號0000000000│3紙（受款人皆為陳美 │刑偵七（2）第094│
│      │書誤載│共匯款2筆，金 │12日12時之間      │9852              │靜，匯款人皆為Ｉ○○│00000000號刑案偵│
│      │為潘麗│額共計68,000元│                  │                  │）                  │查卷第176至177頁│
│      │琴）  │              │                  │                  │                    │                │
├───┼───┼───────┼─────────┼─────────┼──────────┼────────┤
│８    │癸○○│20,000元    │民國93年12月26日至│第1、2筆受款人  │郵政國內匯款執據影│內政部刑事警察局│
│      │      │28,000元    │94年1月28日之間   │  不詳，帳號028143│  本2紙（受款人不詳 │刑偵七（2）第094│
│      │      │35,000元    │                  │  00000000        │  ，匯款人皆為癸○○│00000000號刑案偵│
│      │      │共匯款3筆，金 │                  │第3筆受款人不詳 │  ）                │查卷第183至184頁│
│      │      │額共計83,000元│                  │  ，帳號0000000000│中國信託客戶交易明│                │
│      │      │              │                  │  00              │  細表影本1紙（帳號 │                │
│      │      │              │                  │                  │  000000000000，匯款│                │
│      │      │              │                  │                  │  金額35,000元）    │                │
├───┼───┼───────┼─────────┼─────────┼──────────┼────────┤
│９    │Ｇ○○│60,000元      │民國93年4月12日10 │受款人為江秀婉，帳│郵政國內匯款執據影本│內政部刑事警察局│
│      │      │匯款1筆       │時許              │號00000000000000  │1紙                 │刑偵七（2）第094│
│      │      │              │                  │                  │                    │00000000號刑案偵│
│      │      │              │                  │                  │                    │查卷第191至192頁│
│      │      │              │                  │                  │                    │                │
├───┼───┼───────┼─────────┼─────────┼──────────┼────────┤
│10    │未○○│80,300元    │民國94年3月29日19 │受款人不詳，帳號│郵政國內匯款執據影│內政部刑事警察局│
│      │      │70,000元    │時許至同年月31日之│  00000000000000  │  本1紙（受款人不詳 │刑偵七（2）第094│
│      │      │共匯2筆，金額 │間                │受款人劉明峰，帳│  ，匯款人未○○）  │00000000號刑案偵│
│      │      │共計150,300元 │                  │  號00000000000000│郵政國內匯款執據影│查卷第195至196頁│
│      │      │              │                  │                  │  本1紙（受款人劉明 │                │
│      │      │              │                  │                  │  峰，匯款人未○○）│                │
├───┼───┼───────┼─────────┼─────────┼──────────┼────────┤
│11    │Ｍ○○│ 30,000元   │民國94年3月12日至 │3筆受款人皆為江振 │無                  │內政部刑事警察局│
│      │      │ 60,000元   │同年月15日16時20分│嘉，帳號皆為244153│                    │刑偵七（2）第094│
│      │      │ 60,000元   │之間              │00000000          │                    │00000000號刑案偵│
│      │      │              │                  │                  │                    │查卷第199至201頁│
│      │      │共匯3筆，金額 │                  │                  │                    │                │
│      │      │共計150,000元 │                  │                  │                    │                │
├───┼───┼───────┼─────────┼─────────┼──────────┼────────┤
│12    │Ｋ○○│20,000元    │民國93年9月初之不 │受款人吳毓仁，帳│郵政國內匯款執據影│內政部刑事警察局│
│      │      │40,000元    │詳時間至同年10月13│  號00000000000000│  本1紙（受款人吳毓 │刑偵七（2）第094│
│      │      │28.200元    │日上午9時之間     │受款人吳子信，帳│  仁，匯款人Ｋ○○）│00000000號刑案偵│
│      │      │共匯3筆，金額 │                  │  號00000000000000│郵政國內匯款執據影│查卷第203至205頁│
│      │      │共計88,200元  │                  │受款人賴怡靜，帳│  本1紙（受款人吳子 │                │
│      │      │              │                  │  號00000000000000│  信，匯款人Ｋ○○）│                │
│      │      │              │                  │                  │郵政國內匯款執據影│                │
│      │      │              │                  │                  │  本1紙（受款人賴怡 │                │
│      │      │              │                  │                  │  靜，匯款人Ｋ○○）│                │
├───┼───┼───────┼─────────┼─────────┼──────────┼────────┤
│13    │黃○○│40,000元      │民國93年4月2日    │ 受款人劉淑婷，帳 │郵政國內匯款執據影本│內政部刑事警察局│
│      │      │共匯款1筆     │                  │ 號00000000000000 │1紙（受款人劉淑婷， │刑偵七（2）第094│
│      │      │              │                  │                  │匯款人黃○○）      │00000000號刑案偵│
│      │      │              │                  │                  │                    │查卷第213至215頁│
│      │      │              │                  │                  │                    │                │
├───┼───┼───────┼─────────┼─────────┼──────────┼────────┤
│14    │宇○○│30,000元      │民國94年3月16日上 │受款人林媚柔，帳號│郵政國內匯款執據影本│內政部刑事警察局│
│      │      │共匯款1筆     │午9時許           │00000000000000    │1紙（受款人林媚柔， │刑偵七（2）第094│
│      │      │              │                  │                  │匯款人宇○○）      │00000000號刑案偵│
│      │      │              │                  │                  │                    │查卷第218至219頁│
│      │      │              │                  │                  │                    │                │
├───┼───┼───────┼─────────┼─────────┼──────────┼────────┤
│15    │酉○○│ 120,000元  │民國94年3月2日之不│受款人張惠琦，帳│郵政國內匯款執據影本│內政部刑事警察局│
│      │      │ 100,000元  │詳時間            │  號00000000000000│4紙                 │刑偵七（2）第094│
│      │      │ 350,000元  │                  │受款人李麗貞，帳│                    │00000000號刑案偵│
│      │      │ （警詢筆錄誤 │                  │  號00000000000000│                    │查卷第221至222頁│
│      │      │ 為300,000元）│                  │受款人郭建龍，帳│                    │                │
│      │      │ 200,000元  │                  │  號00000000000000│                    │                │
│      │      │ 共匯款4筆，金│                  │受款人林明哲，帳│                    │                │
│      │      │ 額共計770,000│                  │  號00000000000000│                    │                │
│      │      │ 元           │                  │                  │                    │                │
├───┼───┼───────┼─────────┼─────────┼──────────┼────────┤
│16    │Ｃ○○│30,000元    │民國94年3月29日至 │受款人黃泰榮，帳│郵政國內匯款執據影│內政部刑事警察局│
│      │      │50,000元    │同年4月14日之不詳 │  號00000000000000│  本6紙。           │刑偵七（2）第094│
│      │      │60,000元    │時間              │受款人黃泰榮，帳│臺灣土地銀行入戶電│000 00000號刑案 │
│      │      │186,000元   │                  │  號00000000000000│  匯申請書影本1紙（ │偵查卷第228至230│
│      │      │240,000元   │                  │受款人黃泰榮，帳│  受款人黃珮琪，匯款│頁              │
│      │      │100,000元   │                  │  號00000000000000│  人Ｃ○○）。      │                │
│      │      │400,000元   │                  │受款人黃珮琪，帳│                    │                │
│      │      │共匯款7筆，金 │                  │  號00000000000000│                    │                │
│      │      │額共計        │                  │受款人黃珮琪，帳│                    │                │
│      │      │1,066,000 元  │                  │  號00000000000000│                    │                │
│      │      │              │                  │受款人李雅珍，帳│                    │                │
│      │      │              │                  │  號00000000000000│                    │                │
│      │      │              │                  │受款人黃珮琪，帳│                    │                │
│      │      │              │                  │  號00000000000000│                    │                │
├───┼───┼───────┼─────────┼─────────┼──────────┼────────┤
│17    │申○○│50,000元    │民國94年3月15日下 │受款人林隆修帳號│熊明月之中國國際商│內政部刑事警察局│
│      │      │50,000元    │午13時後之不詳時間│  00000000000000，│  業銀行活期儲蓄存款│刑偵七（2）第094│
│      │      │20,000元    │                  │  有1筆。         │  帳簿節本2紙。     │00000000號刑案偵│
│      │      │20,000元    │                  │受款人林雅婷，帳│臺新銀行自動櫃員機│查卷第239至240頁│
│      │      │20,000元    │                  │  號00000000000000│  交易明細表影本2紙 │                │
│      │      │20,000元    │                  │  ，共有3筆。     │  。                │                │
│      │      │20,000元    │                  │受款人江朝輝，帳│中國信託自動櫃員機│                │
│      │      │20,000元    │                  │  號00000000000000│  交易明細表影本1紙 │                │
│      │      │90,000元    │                  │  ，共有4筆。     │  。                │                │
│      │      │100,000元   │                  │受款人不詳，帳號│中華郵政公司自動櫃│                │
│      │      │20,000元    │                  │  不詳之中華郵政帳│  員機交易明細表影本│                │
│      │      │20,000元    │                  │  戶，共有12筆。  │  1紙。             │                │
│      │      │20,000元    │                  │                  │郵政國內匯款執據影│                │
│      │      │20,000元    │                  │                  │  本4紙（受款人分別 │                │
│      │      │20,000元    │                  │                  │  為江朝輝、江朝輝、│                │
│      │      │20,000元    │                  │                  │  林雅婷、林隆修）  │                │
│      │      │10,000元    │                  │                  │                    │                │
│      │      │120,000元   │                  │                  │                    │                │
│      │      │115,000元   │                  │                  │                    │                │
│      │      │40,000元    │                  │                  │                    │                │
│      │      │共匯款20筆，金│                  │                  │                    │                │
│      │      │額共計815,000 │                  │                  │                    │                │
│      │      │元（警詢筆錄誤│                  │                  │                    │                │
│      │      │為570,000元。 │                  │                  │                    │                │
│      │      │）            │                  │                  │                    │                │
├───┼───┼───────┼─────────┼─────────┼──────────┼────────┤
│18    │乙○○│32,240元    │ 民國94年3月25日14│受款人皆為陳碧鳳，│中華郵政公司自動櫃員│內政部刑事警察局│
│      │      │30,000元    │ 時38分後之不詳時 │帳號皆為0000000000│機交易明細表影本2紙 │刑偵七（2）第094│
│      │      │共匯2筆，金額 │ 間               │04571             │                    │00000000號刑案偵│
│      │      │共計62,240元  │                  │                  │                    │查卷第245至246頁│
│      │      │              │                  │                  │                    │                │
├───┼───┼───────┼─────────┼─────────┼──────────┼────────┤
│19    │天○○│80,000元    │民國94年1月14日10 │受款人為陳昆宏，│郵政國內匯款執據影本│內政部刑事警察局│
│      │      │50,000元    │時後之不詳時間    │  帳號000000000000│4紙                 │刑偵七（2）第094│
│      │      │20,000元    │                  │  07              │                    │00000000號刑案偵│
│      │      │20,000元    │                  │受款人林明哲，帳│                    │查卷第248至249頁│
│      │      │共匯4筆，金額 │                  │  號00000000000000│                    │                │
│      │      │共計170,000元 │                  │受款人陳昆宏，帳│                    │                │
│      │      │（警詢筆錄誤載│                  │  號00000000000007│                    │                │
│      │      │共匯款3次）   │                  │受款人陳志成，帳│                    │                │
│      │      │              │                  │  號00000000000000│                    │                │
├───┼───┼───────┼─────────┼─────────┼──────────┼────────┤
│20    │Ｌ○○│350,000元   │民國94年3月7日15時│受款人皆為郭建龍，│郵政國內匯款執據影│內政部刑事警察局│
│      │      │100,000元   │30分後之不詳時間  │帳號皆為0000000000│  本2紙             │刑偵七（2）第094│
│      │      │120,000元   │                  │7092              │第一商業銀行建成分│00000000號刑案偵│
│      │      │共匯3筆，金額 │                  │                  │  行匯款通知單影本1 │查卷第251頁     │
│      │      │共計570,000元 │                  │                  │  紙                │                │
├───┼───┼───────┼─────────┼─────────┼──────────┼────────┤
│21    │Ｈ○○│120,000元   │ 民國94年4月13日16│受款人皆為李雅珍  │郵政國內匯款執據影本│內政部刑事警察局│
│      │      │100,000元   │ 時後之不詳時間   │，帳號皆為0000000 │2紙                 │刑偵七（2）第094│
│      │      │共匯2筆，金額 │                  │0000000           │                    │00000000號刑案偵│
│      │      │共計220,000元 │                  │                  │                    │查卷第258至259頁│
│      │      │              │                  │                  │                    │                │
├───┼───┼───────┼─────────┼─────────┼──────────┼────────┤
│22    │丙○○│68,000元      │民國94年4月9日14時│受款人郭朝欽，帳號│郵政國內匯款執據影本│內政部刑事警察局│
│      │      │共匯款1筆     │許                │00000000000000    │1紙                 │刑偵七（2）第094│
│      │      │              │                  │                  │                    │00000000號刑案偵│
│      │      │              │                  │                  │                    │查卷第270至272頁│
│      │      │              │                  │                  │                    │                │
├───┼───┼───────┼─────────┼─────────┼──────────┼────────┤
│23    │辛○○│40,000元    │民國94年3月29日12 │受款人劉彥鈞，帳│郵政國內匯款執據影│內政部刑事警察局│
│      │      │140,000元   │時後之不詳時間    │  號00000000000000│  本3紙（受款人為陳 │刑偵七（2）第094│
│      │      │248,000元   │                  │受款人陳志偉，帳│  志偉、黃佩琪、劉勝│00000000號刑案偵│
│      │      │60,000元    │                  │  號00000000000000│  家）。            │查卷第275至276頁│
│      │      │共匯4筆，金額 │                  │受款人黃佩琪，帳│華南商業銀行匯款回│                │
│      │      │共計488,000元 │                  │  號00000000000000│  條影本1紙（受款人 │                │
│      │      │              │                  │受款人劉勝家，帳│  劉彥鈞）          │                │
│      │      │              │                  │  號00000000000000│                    │                │
├───┼───┼───────┼─────────┼─────────┼──────────┼────────┤
│24    │己○○│90,300元    │民國93年11月底至94│受款人為吳文田，│礁溪鄉農會匯款委託│內政部刑事警察局│
│      │      │110,000元   │年1月14日之間     │  帳號000000000000│  書影本5紙         │刑偵七（2）第094│
│      │      │250,000元   │                  │受款人吳文田，帳│郵政跨行匯款申請書│00000000號刑案偵│
│      │      │200,000元   │                  │  號000000000000  │  影本2紙           │查卷第287至289頁│
│      │      │70,000元    │                  │受款人戴宏信，帳│                    │                │
│      │      │100,000元   │                  │  號0000000000000 │                    │                │
│      │      │50,000元    │                  │受款人戴宏信，帳│                    │                │
│      │      │共匯款7筆，金 │                  │  號00000000000000│                    │                │
│      │      │額共計870,300 │                  │受款人江武忠，帳│                    │                │
│      │      │元            │                  │  號000000000000  │                    │                │
│      │      │              │                  │受款人吳文田，帳│                    │                │
│      │      │              │                  │  號000000000000  │                    │                │
│      │      │              │                  │受款人李志偉，帳│                    │                │
│      │      │              │                  │  號0000000000000 │                    │                │
├───┼───┼───────┼─────────┼─────────┼──────────┼────────┤
│25    │巳○○│90,000元    │ 民國94年4月21日至│受款人康春光，帳│郵政國內匯款執據影本│內政部刑事警察局│
│      │（起訴│80,000元    │ 同年月28日15時之 │  號00000000000000│4紙                 │刑偵七（2）第094│
│      │書誤載│248,000元   │ 不詳時間         │受款人康春光，帳│                    │00000000號刑案偵│
│      │為施雅│200,000元（ │                  │  號00000000000000│                    │查卷第298至300頁│
│      │瑄）  │警詢筆錄誤載為│                  │受款人毛念慈，帳│                    │                │
│      │      │20元）        │                  │  號00000000000000│                    │                │
│      │      │共匯款4筆，金 │                  │受款人毛念慈，帳│                    │                │
│      │      │額共計618,000 │                  │  號00000000000000│                    │                │
│      │      │元            │                  │                  │                    │                │
├───┼───┼───────┼─────────┼─────────┼──────────┼────────┤
│26    │亥○○│120,000元   │民國94年4月初至同 │受款人王佳芬，帳│郵政國內匯款執據影本│內政部刑事警察局│
│      │      │100,000元   │年月13日13時50分之│  號00000000000000│9紙                 │刑偵七（2）第094│
│      │      │310,000元   │不詳時間          │受款人王佳芬，帳│                    │00000000號刑案偵│
│      │      │200,000元   │                  │  號00000000000000│                    │查卷第306至308頁│
│      │      │150,000元   │                  │受款人陳意合，帳│                    │                │
│      │      │860,000元   │                  │  號00000000000000│                    │                │
│      │      │875,000元   │                  │受款人廖仁德，帳│                    │                │
│      │      │1,000,000元 │                  │  號00000000000000│                    │                │
│      │      │500,000元   │                  │  2               │                    │                │
│      │      │共匯9筆，金額 │                  │受款人王佳芬，帳│                    │                │
│      │      │共計4,115,000 │                  │  號00000000000000│                    │                │
│      │      │元            │                  │受款人柯湘宜，帳│                    │                │
│      │      │              │                  │  號00000000000000│                    │                │
│      │      │              │                  │受款人柯湘宜，帳│                    │                │
│      │      │              │                  │  號00000000000000│                    │                │
│      │      │              │                  │受款人柯湘宜，帳│                    │                │
│      │      │              │                  │  號00000000000000│                    │                │
│      │      │              │                  │受款人莊祥淇，帳│                    │                │
│      │      │              │                  │  號00000000000000│                    │                │
├───┼───┼───────┼─────────┼─────────┼──────────┼────────┤
│27    │甲○○│30,000元    │民國94年4月12日11 │受款人王佳芬，帳│郵政國內匯款執據影本│內政部刑事警察局│
│      │      │70,000元    │時許至同年月14日12│  號00000000000000│2紙                 │刑偵七（2）第094│
│      │      │共匯2筆，金額 │時31分之間        │受款人吳彥漢，帳│                    │00000000號刑案偵│
│      │      │共計100,000 元│                  │  號00000000000000│                    │查卷第318至319頁│
│      │      │              │                  │                  │                    │                │
├───┼───┼───────┼─────────┼─────────┼──────────┼────────┤
│28    │Ｂ○○│68,000元    │民國94年3月4日10時│受款人李佳隆，帳│郵政國內匯款執據影│內政部刑事警察局│
│      │      │70,000元    │許至同年月11日之不│  號00000000000000│  本13紙            │刑偵七（2）第094│
│      │      │10,000元    │詳時間            │受款人嚴志杰，帳│彰化銀行自動櫃員機│00000000號刑案偵│
│      │      │50,000元    │                  │  號00000000000000│  交易明細表影本1紙 │查卷第324至326頁│
│      │      │170,000元   │                  │受款人嚴志杰，帳│Ｂ○○之安泰商業銀│                │
│      │      │80,000元    │                  │  號00000000000000│  行天母分行對帳單影│                │
│      │      │120,000元   │                  │受款人林信中，帳│  本1紙             │                │
│      │      │375,000元   │                  │  號00000000000000│                    │                │
│      │      │199,000元   │                  │受款人林信中，帳│                    │                │
│      │      │96,000元    │                  │  號00000000000000│                    │                │
│      │      │63,800元    │                  │受款人林文慧，帳│                    │                │
│      │      │75,000元    │                  │  號00000000000000│                    │                │
│      │      │145,200元   │                  │受款人嚴志杰，帳│                    │                │
│      │      │100,000元   │                  │  號00000000000000│                    │                │
│      │      │45,217元    │                  │受款人黃麗安，帳│                    │                │
│      │      │共匯15筆，金額│                  │  號000000000000  │                    │                │
│      │      │共計1,667,217 │                  │受款人林文慧，帳│                    │                │
│      │      │元（警詢筆錄誤│                  │  號00000000000000│                    │                │
│      │      │為1,997,000元 │                  │受款人林文慧，帳│                    │                │
│      │      │）            │                  │  號00000000000000│                    │                │
│      │      │              │                  │受款人林玉卿，帳│                    │                │
│      │      │              │                  │  號00000000000000│                    │                │
│      │      │              │                  │受款人林文慧，帳│                    │                │
│      │      │              │                  │  號00000000000000│                    │                │
│      │      │              │                  │受款人劉秀萍，帳│                    │                │
│      │      │              │                  │  號00000000000000│                    │                │
│      │      │              │                  │受款人林文慧，帳│                    │                │
│      │      │              │                  │  號00000000000000│                    │                │
│      │      │              │                  │被害人陳稱：受款│                    │                │
│      │      │              │                  │  人黃麗安，帳號  │                    │                │
│      │      │              │                  │  000000000000    │                    │                │
├───┼───┼───────┼─────────┼─────────┼──────────┼────────┤
│29    │Ａ○○│90,300元      │民國94年3月9日之不│受款人林秋蓮，帳號│郵政國內匯款執據影本│內政部刑事警察局│
│      │      │共匯款1筆     │詳時間            │00000000000000    │1紙                 │刑偵七（2）第094│
│      │      │              │                  │                  │                    │00000000號刑案偵│
│      │      │              │                  │                  │                    │查卷第342至343頁│
│      │      │              │                  │                  │                    │                │
├───┼───┼───────┼─────────┼─────────┼──────────┼────────┤
│30    │Ｆ○○│30,000元    │民國94年3月10日至 │受款人林媚柔，帳│郵政國內匯款執據影本│內政部刑事警察局│
│      │      │50,000元    │同年月11日12時48分│  號00000000000000│2紙                 │刑偵七（2）第094│
│      │      │共匯2筆，金額 │許之不詳時間      │受款人江佳芸，帳│                    │00000000號刑案偵│
│      │      │共計80,000元  │                  │  號00000000000000│                    │查卷第345至346頁│
│      │      │              │                  │                  │                    │                │
├───┼───┼───────┼─────────┼─────────┼──────────┼────────┤
│31    │子○○│30,000元    │民國94年3月18日之 │受款人林隆修，帳│郵政國內匯款執據影本│內政部刑事警察局│
│      │      │29,000元    │不詳時間          │  號00000000000000│2紙                 │刑偵七（2）第094│
│      │      │50,000元    │                  │受款人林隆修，帳│                    │00000000號刑案偵│
│      │      │共匯3筆，金額 │                  │  號00000000000000│                    │查卷第352至353頁│
│      │      │共計109,000 元│                  │受款人姓林，帳號│                    │                │
│      │      │              │                  │  不詳            │                    │                │
├───┼───┼───────┼─────────┼─────────┼──────────┼────────┤
│32    │午○○│250,000元   │民國93年3月初11時 │受款人林信中，帳│郵政國內匯款執據影本│內政部刑事警察局│
│      │      │70,000元    │許                │  號0000000000000 │6紙                 │刑偵七（2）第094│
│      │      │500,000元   │                  │受款人陳碧鳳，帳│                    │00000000號刑案偵│
│      │      │200,000元   │                  │  號00000000000457│                    │查卷第356至357頁│
│      │      │66,000元    │                  │受款人辜瑞英，帳│                    │                │
│      │      │100,000元   │                  │  號00000000000000│                    │                │
│      │      │被害人於警詢中│                  │受款人蘇萩娟，帳│                    │                │
│      │      │並無陳稱匯款總│                  │  號00000000000000│                    │                │
│      │      │筆數，但依卷內│                  │受款人許玲惠，帳│                    │                │
│      │      │共有匯款資料6 │                  │  號00000000000000│                    │                │
│      │      │筆，金額共計  │                  │受款人程明得，帳│                    │                │
│      │      │1,186,000元， │                  │  號00000000000000│                    │                │
│      │      │但被害人警詢筆│                  │                  │                    │                │
│      │      │錄中供稱其共匯│                  │                  │                    │                │
│      │      │款約1,800,000 │                  │                  │                    │                │
│      │      │元            │                  │                  │                    │                │
├───┼───┼───────┼─────────┼─────────┼──────────┼────────┤
│33    │Ｊ○○│120,000元   │民國94年2月20日許 │受款人林媚柔，帳│郵政國內匯款執據影│內政部刑事警察局│
│      │      │100,000元   │至同年4月1日之不詳│  號00000000000000│  本6紙             │刑偵七（2）第094│
│      │      │300,000元   │時間              │受款人林媚柔，帳│中國信託商業銀行存│00000000號刑案偵│
│      │      │80,000元    │                  │  號00000000000000│  入憑證影本1紙     │查卷第364至366頁│
│      │      │120,000元   │                  │受款人郭建龍，帳│                    │                │
│      │      │60,000元    │                  │  號00000000000000│                    │                │
│      │      │110,000元   │                  │受款人江振嘉，帳│                    │                │
│      │      │共匯7筆，金額 │                  │  號00000000000000│                    │                │
│      │      │共計890,000 元│                  │受款人劉彥鈞，帳│                    │                │
│      │      │              │                  │  號00000000000000│                    │                │
│      │      │              │                  │受款人陳錦龍，帳│                    │                │
│      │      │              │                  │  號000000000000  │                    │                │
│      │      │              │                  │受款人陳志偉，帳│                    │                │
│      │      │              │                  │  號00000000000000│                    │                │
├───┼───┼───────┼─────────┼─────────┼──────────┼────────┤
│34    │玄○○│30,000元    │民國94年2月28日至 │受款人林媚柔，帳│郵政國內匯款執據影│內政部刑事警察局│
│      │（起訴│70,000元    │同年3月11日之不詳 │  號00000000000000│  本1紙             │刑偵七（2）第094│
│      │書誤載│共匯款2筆，金 │時間              │受款人江振嘉，帳│中國信託商業銀行匯│00000000號刑案偵│
│      │為陳淑│額共計100,000 │                  │ 號000000000000000│  款申請書影本1紙   │查卷第377至378頁│
│      │惠）  │元            │                  │                  │                    │                │
├───┼───┼───────┼─────────┼─────────┼──────────┼────────┤
│35    │丁○○│50,000元    │民國94年3月初至3月│受款人林明哲，帳│丁○○郵局儲金簿節│內政部刑事警察局│
│      │      │50,000元    │7日之不詳時間     │  號00000000000000│  本之影本3紙（帳號 │刑偵七（2）第094│
│      │      │警詢筆錄陳稱共│                  │受款人林明哲，帳│ 00000000000000000）│00000000號刑案偵│
│      │      │匯款2筆，金額 │                  │  號00000000000000│郵政國內匯款執據影│查卷第382至383頁│
│      │      │分別是60,000元│                  │                  │  本1紙             │                │
│      │      │及50,000元，共│                  │                  │                    │                │
│      │      │計110,000元（ │                  │                  │                    │                │
│      │      │惟查被害人傳真│                  │                  │                    │                │
│      │      │本院之郵局儲金│                  │                  │                    │                │
│      │      │簿節本記載該2 │                  │                  │                    │                │
│      │      │筆金額均是5萬 │                  │                  │                    │                │
│      │      │元，共計10萬元│                  │                  │                    │                │
│      │      │）            │                  │                  │                    │                │
├───┼───┼───────┼─────────┼─────────┼──────────┼────────┤
│36    │Ｄ○○│30,000元    │民國93年11月中旬至│受款人不詳，帳號│臺新銀行自動櫃員機│臺中地方法院檢察│
│      │（起訴│70,000元    │94 年1月19日之不詳│  0000000000000000│  交易明細表影本1紙 │署94年偵字第9716│
│      │書漏未│共匯2筆，金額 │時間              │  44（西螺郵局帳戶│郵局自動櫃員機儲戶│號卷第203至206頁│
│      │記載）│共計100,000元 │                  │  ）              │  交易明細表影本1紙 │                │
│      │      │              │                  │受款人不詳，帳號│                    │                │
│      │      │              │                  │  0000000000000000│                    │                │
│      │      │              │                  │  07（莿桐饒平帳戶│                    │                │
│      │      │              │                  │  ）              │                    │                │
├───┴───┼───────┴─────────┴─────────┴──────────┴────────┤
│受騙總金額合計│19,477,577元                                                                                  │
└───────┴───────────────────────────────────────────────┘
附表二（於寅○○戶籍地即臺中市西屯區○○○○街87號7樓之5查
獲之物）：
┌──┬─────────────────────────────────┐
│編號│  名稱及數量                                                      │
├──┼─────────────────────────────────┤
│１  │中華郵政儲金簿（賴秀娟、林家連、王志傑、周黃文伸）4本             │
├──┼─────────────────────────────────┤
│２  │印章（林益宏、林家連、王志傑、周黃文伸）4枚                       │
├──┼─────────────────────────────────┤
│３  │金融卡（賴秀娟、周黃文伸）2張                                     │
├──┼─────────────────────────────────┤
│４  │手機（WCE）（序號000000000）1支                                   │
├──┼─────────────────────────────────┤
│５  │手機（ESN）（序號000-00000000）1支                                │
├──┼─────────────────────────────────┤
│６  │手機（序號000000000000000）1支                                    │
├──┼─────────────────────────────────┤
│７  │手機（序號00000000000000）1支                                     │
├──┼─────────────────────────────────┤
│８  │手機（序號000000000000000000）1支                                 │
├──┼─────────────────────────────────┤
│９  │手機（序號E9700F3E）1支                                           │
├──┼─────────────────────────────────┤
│10　│手機（序號000000000000000）1支（起訴書附表誤為序號b93-g201-0）    │
├──┼─────────────────────────────────┤
│11  │亞太行動寬頻電信申請書（門號0000-000000，申請人：林盈億）1紙      │
├──┼─────────────────────────────────┤
│12  │存款憑條1紙（臺灣中小企銀，戶名：沈振文，帳號00000000000號，存款人│
│    │：陳清郎，金額：50萬元）                                          │
├──┼─────────────────────────────────┤
│13  │匯款單收據1紙（解款行為臺灣中小企銀，收款人戶名：沈振文，帳號1506 │
│　　│0000000，匯款人王增文，金額：50萬元，起訴書附表漏列）             │
├──┼─────────────────────────────────┤
│14  │亞太行動寬頻電信申請書1紙（門號0000-000000，申請人：王銘照，起訴書│
│　　│附表漏列）                                                        │
├──┼─────────────────────────────────┤
│15  │存款憑條1紙（陽信商業銀行，戶名：王銘耀，帳號00000000000號，金額：│
│    │40萬元，起訴書附表漏列）                                          │
├──┼─────────────────────────────────┤
│16  │身分證影本（曾昭容〔起訴書附表誤為曾昭榮〕、林盈億〔起訴書附表誤為│
│　　│林盈德〕、施啟順）3張、曾昭容駕照影本2紙（起訴書附表漏列駕照影本）│
├──┼─────────────────────────────────┤
│17  │信用卡（寶島〔起訴書附表誤為聯合〕、中國信託、花旗等）4張         │
├──┼─────────────────────────────────┤
│18  │筆記本4本                                                         │
├──┼─────────────────────────────────┤
│19  │房屋租賃契約書1本                                                 │
├──┼─────────────────────────────────┤
│20  │書寫銀行帳號資料7張                                               │
├──┼─────────────────────────────────┤
│21  │銀行存摺8本                                                       │
├──┼─────────────────────────────────┤
│22  │手機12支（4支為紅色APBW牌，其餘為他牌）                           │
├──┼─────────────────────────────────┤
│23  │網路電話手機1支                                                   │
├──┼─────────────────────────────────┤
│24  │金融提款卡4張                                                     │
├──┼─────────────────────────────────┤
│25  │臺灣往來大陸通行證2本（起訴書附表誤為1本）                        │
├──┼─────────────────────────────────┤
│26  │行動電話SIM卡4張                                                  │
├──┼─────────────────────────────────┤
│27  │ACCESS CONTROL SYSTEM USER CARD1張                                │
├──┼─────────────────────────────────┤
│28  │臺灣大哥大卡外殼片（未含SIM卡）1張                                │
├──┼─────────────────────────────────┤
│29  │臺中商銀匯款單1張（解款行：日盛銀行北臺中分行，收款人：初惠中，匯 │
│　　│款人：林雅芬，金額：63萬元）                                      │
├──┼─────────────────────────────────┤
│30  │記載帳號名片紙1張                                                 │
├──┼─────────────────────────────────┤
│31  │電費、電話費收據5張（起訴書附表漏載電費）                         │
├──┼─────────────────────────────────┤
│32  │身分證影本（林明金、陳財耀）2張                                   │
├──┼─────────────────────────────────┤
│33  │林明金、陳財耀之亞太行動電話申請書各1份                           │
├──┼─────────────────────────────────┤
│34  │寅○○名義之大陸中國工商銀行定存單影本、質押擔保收據各1張（起訴書 │
│　　│附表誤為質押擔保收據匯款單2張）                                   │
├──┼─────────────────────────────────┤
│35  │交易（查詢餘額）明細表9張                                         │
├──┼─────────────────────────────────┤
│36  │宙○○聯邦商銀存款憑條3張（起訴書誤為2張）                        │
├──┼─────────────────────────────────┤
│37  │不動產租賃契約書1份                                               │
├──┼─────────────────────────────────┤
│38  │中國大陸房屋租賃契約合同1本                                       │
├──┼─────────────────────────────────┤
│39  │帳簿1本                                                           │
├──┼─────────────────────────────────┤
│40  │帳單2張                                                           │
└──┴─────────────────────────────────┘
附表三（於辰○○租屋處即臺中市北屯區○○○街45號4樓之1查
獲之物）：
┌──┬──────────────────────────────┐
│編號│名稱及數量                                                  │
├──┼──────────────────────────────┤
│１  │手機（電話號碼0000-000000，序號0000000000000000）1支        │
├──┼──────────────────────────────┤
│２  │手機（電話號碼0000-000000，序號000000000000000）1支         │
├──┼──────────────────────────────┤
│３  │手機（電話號碼0000-000000，序號000000000000）1支            │
├──┼──────────────────────────────┤
│４  │手機（電話號碼0000-000000，序號0000000000）1支              │
├──┼──────────────────────────────┤
│５  │SIM卡（電話號碼0000-000000，卡號00000-000-0000-0000-0000遠傳│
│　　│）1張                                                       │
├──┼──────────────────────────────┤
│６  │SIM卡（電話號碼0000-000000，PKE045D035003）1張              │
├──┼──────────────────────────────┤
│７  │遠傳行動電話申請資料1張                                     │
├──┼──────────────────────────────┤
│８  │手抄帳戶資料1張                                             │
├──┼──────────────────────────────┤
│９  │亞太行動寬頻電信費收據（張永昌）1張                         │
├──┼──────────────────────────────┤
│10  │新臺幣9萬1千元（新臺幣千元鈔91張）                          │
└──┴──────────────────────────────┘
附表四（於卯○○住處即臺中縣大里市○○路158巷17號查獲之
物）：
┌──┬──────────────────────────────┐
│編號│名稱及數量                                                  │
├──┼──────────────────────────────┤
│１  │手機（電話號碼0000-000000，序號000000000000000）1支         │
├──┼──────────────────────────────┤
│２  │手機（電話號碼0000-000000，序號00000000-000000）1支         │
├──┼──────────────────────────────┤
│３  │手機（電話號碼0000-000000，序號000000-00-000000-0）1支      │
├──┼──────────────────────────────┤
│４  │手機（電話號碼0000-000000，序號000000000）1支               │
├──┼──────────────────────────────┤
│５  │手機（無卡片，序號000000000000000）1支                      │
├──┼──────────────────────────────┤
│６  │手機（機身號碼00000000000）1支                              │
├──┼──────────────────────────────┤
│７　│新台幣6萬6千元（千元鈔66張）                                │
└──┴──────────────────────────────┘
附表五（於邱泳富住處即臺中市○區○○路67號4樓查獲之物）
：
┌──┬─────────────────────────────┐
│編號│    名稱及數量                                            │
├──┼─────────────────────────────┤
│１  │大哥大SIM晶片卡（門號0000-000000，0000-000000）2片        │
├──┼─────────────────────────────┤
│２  │手機（序號000000000000000，門號0000-000000）1支           │
├──┼─────────────────────────────┤
│３  │手機（序號000000000，門號0000-000000）1支                 │
├──┼─────────────────────────────┤
│４  │銀行交易明細表5張                                         │
├──┼─────────────────────────────┤
│５  │電話聯絡簿1本                                             │
├──┼─────────────────────────────┤
│６  │現金新臺幣36,600元                                        │
├──┼─────────────────────────────┤
│７、│郵局儲金簿（溪口郵局000000-0000000-0）1本                 │
├──┼─────────────────────────────┤
│８  │各銀行信用卡、現金卡、提款卡等11張                        │
└──┴─────────────────────────────┘
附表六（於林世彬住處即臺中縣太平市○○路○段15號5樓查獲之
物）：
┌──┬─────────────────────────────┐
│編號│名稱及數量                                                │
├──┼─────────────────────────────┤
│１  │手機（門號0000-000000，序號000000000000000）1支           │
├──┼─────────────────────────────┤
│２  │手機（序號000000000000000）（無SIM卡）1支                 │
├──┼─────────────────────────────┤
│３  │MOTOROLA牌手機（無SIM卡）1支                              │
├──┼─────────────────────────────┤
│４  │NOKIA手牌手機（無SIM卡）1支                               │
└──┴─────────────────────────────┘
附表七（於陳柏隆住處即臺中市○○路906巷之1號2樓查獲之物
）：
┌──┬─────────────────────────────┐
│編號│名稱及數量                                                │
├──┼─────────────────────────────┤
│１  │手機（紅色APBW牌，門號0000-000000）1支                    │
├──┼─────────────────────────────┤
│２  │遠傳易付卡SIM卡（門號0000-000000，0000-000000）2片（起訴書│
│　　│附表誤為1片）                                             │
└──┴─────────────────────────────┘
附表八（於地○○住處即臺中市○○路○段303號13樓之9查獲之
物）：
┌──┬──────────────────────────┐
│編號│名稱及數量                                          │
├──┼──────────────────────────┤
│１  │手機33支                                            │
├──┼──────────────────────────┤
│２  │SIM卡38張                                           │
├──┼──────────────────────────┤
│３  │SIM卡24張                                           │
├──┼──────────────────────────┤
│４  │點鈔機1臺（附黑色電源供應器1臺）                    │
├──┼──────────────────────────┤
│５  │碎紙機1臺（內殘留人頭電話申請書絞碎後之碎紙條）     │
├──┼──────────────────────────┤
│６  │防震袋7個、牛皮紙袋34個（起訴書附表漏列牛皮紙袋）   │
├──┼──────────────────────────┤
│７  │小筆記本9本（含1本計算紙便條，起訴書附表誤為8本）   │
├──┼──────────────────────────┤
│８  │合作金庫、第一銀行、國泰世華、誠泰銀行存摺共4本     │
│　　│（均為張孟喬名義）                                  │
├──┼──────────────────────────┤
│９  │提款卡4張                                           │
├──┼──────────────────────────┤
│10  │郵政金融卡、臺中銀行金融卡共2張。                   │
├──┼──────────────────────────┤
│11  │行動電話申請書1疊                                   │
├──┼──────────────────────────┤
│12  │保險櫃1個                                           │
├──┼──────────────────────────┤
│13  │張孟喬印章1枚                                       │
├──┼──────────────────────────┤
│14  │大眾銀行、臺新銀行之儲金簿各1本（分別為陳偉中、黃木 │
│　　│林名義）                                            │
├──┼──────────────────────────┤
│15  │現金新臺幣220萬元                                   │
├──┼──────────────────────────┤
│16  │陳偉中印章1枚                                       │
├──┼──────────────────────────┤
│17  │臺新銀行、誠泰銀行提款卡共2張                       │
├──┼──────────────────────────┤
│18  │印章38枚                                            │
├──┼──────────────────────────┤
│19  │行動電話申請書及身分證影本1疊                       │
└──┴──────────────────────────┘
附表九（於寅○○租屋處即臺中市西屯區○○○○街106號105室查
獲之物）：
┌──┬─────────────────────────┐
│編號│名稱及數量                                        │
├──┼─────────────────────────┤
│１  │提匯款單1疊                                       │
├──┼─────────────────────────┤
│２  │銀行帳戶存摺39本（起訴書附表誤為38本）            │
├──┼─────────────────────────┤
│３  │銀行帳戶金融卡68張（起訴書附表誤為67張）          │
├──┼─────────────────────────┤
│４  │郵局存摺17本                                      │
├──┼─────────────────────────┤
│５  │郵局金融卡70張                                    │
├──┼─────────────────────────┤
│６  │黃佩琪等2人之身分證正本共2張                      │
├──┼─────────────────────────┤
│７  │王明宏等6人之身分證影本共6張                      │
├──┼─────────────────────────┤
│８  │記載帳戶便條紙1疊                                 │
├──┼─────────────────────────┤
│９  │戶口名簿1疊（周洋溢等）                           │
├──┼─────────────────────────┤
│10  │櫃員機訊息代號及交易一覽表1張                     │
└──┴─────────────────────────┘
